

Profissional sólida com trajetória na área comercial, destacando-se pela habilidade em liderar equipes de alta performance, desenvolver talentos e implementar estratégias eficazes de vendas. Experiência comprovada em análise de indicadores (KPIs), planejamento estratégico e gestão de conflitos. Histórico de atuação em empresas de grande porte nos setores financeiro, cosméticos e de telecomunicações.

Sempre com foco em resultados sustentáveis e crescimento contínuo.

IDIOMAS

Português Inglês Espanhol

CONTATO

- (48) 99986-7300
- # Linkedin: JANINE MARIA SILVEIRA
- Criciúma/SC

JANINE SILVEIRA

OBJETIVO PROFISSIONAL

Atuar na área de Supervisão Comercial, com ênfase em gestão de equipes, desenvolver talentos mediante estratégias de vendas para impulsionar resultados e aumentar o market share da companhia na região.

FORMAÇÃO ACADÊMICA

- MBA em Gestão de Vendas Fundação Getulio Vargas (FGV) | 2020
- Pós-graduação em Psicologia e Comportamento Organizacional – UNINTER | 2024
- Pós-graduação em Gestão de Pessoas FGV | 2021
- Graduação em Administração Universidade do Sul de Santa Catarina (UNISUL) | 2001
- Graduação em Turismo e Hotelaria Universidade FUCAP – UNIVINTE | 2016

CURSOS COMPLEMENTARES

- Gestão de Performance e Reuniões Eficazes Edu.Ca BV
- Técnicas de Apresentação e Oratória
- Autoconhecimento Mentoria Alessandra Balbinot
- White Belt e Yellow Belt Edu.Ca BV
- Gestão de Projetos, Qualidade de Vendas e Mercado Financeiro – Edu.Ca BV
- Gestão Comportamental: Potencializando a Autoliderança - Alura

COMPETÊNCIAS

- Liderança de equipes
- Treinamento e desenvolvimento de pessoas
- Análise de indicadores e KPIs
- Planejamento estratégico
- Prospecção e fidelização de clientes
- Gestão de conflitos
- Power BI | Pacote Office avançado

EXPERIÊNCIA PROFISSIONAL

^{*} 2024 - Atual ^{*}

Banco Votorantim – Assistente Administrativo Sênior

- ·Suporte comercial às filiais de SC, PR e RS;
- ·Análise de indicadores e elaboração de relatórios via Power BI:
- ·Auditoria documental e apoio em eventos corporativos.

2016 -2023

Natura &Co – Supervisora Comercial

- ·Liderança de equipe de vendas, com foco em desenvolvimento de líderes e revendedoras;
- ·Implementação de estratégias para expansão de carteira e aumento de vendas;
- ·Treinamentos, lives, reuniões e feedbacks individuais;
- ·Redução da inadimplência e aumento de crédito das revendedoras;
- ·Secretária da CIPA por 3 anos.

2013 -2016`

Rede Itaú Produtos Financeiros – Supervisora de Vendas

- ·Prospecção e fidelização de clientes;
- ·Treinamento e suporte à equipe;
- ·Acompanhamento de metas e performance.

²⁰¹¹-2012 ²

Claro Brasil - Supervisora Comercial

- ·Expansão da rede de parceiros comerciais em SC;
- ·Treinamento de equipes, auditoria e análise de desempenho de PDVs.

1999-2010

Vivo Telefônica Brasil – Supervisora de Loja / Gerente de Contas B2B

- ·Supervisora de Loja: liderança de equipe, contratação, auditoria, desenvolvimento de talentos, treinamento e gestão de metas em lojas próprias;
- Gerente de Contas B2B: gestão de 32 revendas, apoio estratégico e uso de CRM para crescimento comercial.